臺灣高雄地方法院刑事判決　　　　　　　94年度易字第1756號
公　訴　人　臺灣高雄地方法院檢察署檢察官
被　　　告　辛○○
　　　　　　　　　　（現另案於高雄監獄執行中）
上列被告因贓物案件，經檢察官聲請簡易判決處刑（94年度偵字
第17255 號），及移送併辦（94年度偵字第18167 號、第18170
號、第18971 號），本院認不應逕以簡易判決處刑，改依通常程
序審理，並判決如下：
    主  文
辛○○連續故買贓物，累犯，處有期徒刑肆月，如易科罰金，以
佰元折算壹日。
    事  實
一、辛○○明知如附表所示之行動電話均係來路不明之贓物（分
    別為如附表所示之人，於如附表所示之時間、地點失竊），
    仍基於概括之犯意，於民國（下同）93年11月、12月間，連
    續在如附表所示之時間、地點，以新台幣（下同）300 元至
    500 元不等之價格，向姓名、年籍不詳人士買入後，再於如
    附表所示之時間、地點，分別以800 元至3000元不等之較高
    價錢出售予如附表所示之人，嗣為警循線查獲。
二、案經乙○○、己○○訴由高雄市政府警察局新興分局移送台
    灣高雄地方法院檢察署檢察官偵查起訴及移送併辦。
    理  由
一、有證據能力部分：
    按被告以外之人於審判外之陳述雖不符刑事訴訟法第159 條
    之1 至之4 等4 條之規定，而經當事人於審判程序同意作為
    證據，法院審酌該言詞陳述或書面陳述作成時之情況，認為
    適當者，亦得為證據，刑事訴訟法第159 條之5 第1 項定有
    明文。其立法意旨在於傳聞證據未經當事人之反對詰問予以
    核實，原則上先予排除，惟若當事人已放棄反對詰問權，於
    審判程序中表明同意該等傳聞證據可作為證據，基於尊重當
    事人對傳聞證據之處分權，及證據資料愈豐富，愈有助於真
    實發見之理念，且強化言詞辯論主義，使訴訟程序得以順暢
    進行，上開傳聞證據亦具有證據能力。經查本件證人即被害
    人乙○○、己○○、甲○○、癸○○、戊○○、丙○○、莊
    徐美英、壬○○於警訊中所為之陳述，其性質雖屬傳聞證據
    ，又查無符合同法第159 條之1 至之4 等前4 條之情形，但
    其等所為之上開警訊筆錄內容，經檢察官、被告於審判期日
    同意將其等之陳述作為證據，本院審酌其等於警訊之陳述與
    待證事實具有關聯性，作為本案之證據亦屬適當，爰認其等
    於警訊中之證言具有證據能力，先此敘明。
二、訊之被告辛○○對於上開分別購買行動電話後再以較高價格
    出售之事實固不諱言，惟矢口否認有何故買贓物之犯行，辯
    稱上開行動電話均係伊在公園、車站等處坐時，有不詳姓名
    人士主動向伊表示沒錢吃飯而向伊兜售，因為價格便宜可以
    轉售賺取差價，伊才購買，並不知上開行動電話係贓物云云
    。惟查，一般而言中古行動電話買賣並非違法之事，且有一
    定之交易價格及處所得以為之，一般人如欲出售中古行動電
    話自可前往從事中古行動電話買賣之商家交易，何須向在公
    園等處休息之被告兜售，且被告購買後既可持至中古行動電
    話商家以較高之價格賣出，則一般合法持有行動電話之人，
    何不自己前往中古行動電話商家交易，何須將行動電話以較
    低之價格賣予被告，顯見上開行動電話並無合法之來源，故
    持有之人，始以較低之價格賣予被告，再由被告即住中古行
    動電話商家出售，以免身分曝露，被告對此自難諉為不知；
    又上開如附表所示之行動電話均係失竊之贓物，業據證人即
    被害人乙○○、己○○、甲○○、癸○○、戊○○、丙○○
    、莊徐美英、壬○○於警訊中證述明確，被告出售上開行動
    電話之事實，復有證人庚○○於本院審理中到庭證述明確；
    從而，罪證明確，被告犯行堪以認定。
三、核被告所為，係犯刑法第349 條第2 項之故買贓物罪。被告
    先後多次犯行，時間緊接，犯罪構成要件相同，顯係均基於
    概括之犯意為之，為連續犯，爰依刑法第56條之規定以1 罪
    ，並加重其刑。又被告曾受上開有期徒刑之執行，有其台灣
    高等法院被告前案紀錄表1 份在卷可查，其於執行完畢後5
    年內再犯本件有期徒刑以上之罪，為累犯，應依刑法第47條
    規定加重其刑。又查被告前因犯有精神病症，平日之精神狀
    態不佳，且曾經送請財團法人台灣省私立高雄仁愛之家附設
    慈惠醫院（下稱慈惠醫院）對其精神狀態加以鑑定，經慈惠
    醫院認為已達精神耗弱之程度，且被告此狀態復原之可能性
    極低，有該院94年12月14日94附慈精字第0943365 號函及所
    附精神鑑定報告書一份附卷可參，是由上開鑑定結果，參酌
    被告為重度精神障礙，有其中華民國身心障礙手冊影本1 紙
    附卷可查，可認被告於實行上開犯行時，堪認係屬精神耗弱
    之人，爰依刑法第19條第2 項減輕其刑，上開加重減輕併予
    先加後減。爰審酌被告前有多項竊盜前科，有被告全國前案
    紀錄表在卷可參，猶不思悔改，再犯本罪，惟念其係患有精
    神病症且於20餘歲即發病，其後常年因精神病症進出醫院，
    脫離正常生活以致為高雄市列為低收入戶，並領有精神障礙
    重之殘障手冊，有上開慈惠醫院精神鑑定報告可參，及犯後
    未能坦承犯行，態度非佳等一切情狀，量處如主文所示之刑
    ，並諭知易科罰金之折算標準。又被告有多次竊盜前科，再
    犯本件連續故買贓物之罪，固足認被告仍不知改過遷善，且
    具犯罪之習慣，惟被告前曾因精神病症而有多次就醫之紀錄
    ，且於犯本案時經鑑定其精神乃屬耗弱等情，已如前述，再
    者被告年歲已65，身殘體弱，縱依竊盜犯贓物犯保安處分條
    例之規定，諭知刑前強制工作，恐亦難收實效，爰不併為被
    告於刑之執行前令入勞動場所強制工作之諭知，附此敘明。
四、併案部分（94年度偵字第18167 號、第18170 號、第18971
    號），雖未據起訴，惟與起訴部分有連續犯之裁判上一罪關
    係，為起訴效力所及，本院自得併予審理。
據上論斷，應依刑事訴訟法第299 條第1 項前段、刑法第56條、
第349 條第2 項、第47條、第19條第2 項，罰金罰鍰提高標準條
例第1條前段、第2條，判決如主文。
中　　華　　民　　國　　94　　年　　12　　月　　30　　日
                  刑事第五庭    審判長法　官  李嘉興
                                      法  官  楊筑婷
                                      法  官  林俊寬
以上證明與原本無異。
如不服本判決，應於判決送達後10日內，向本院提出上訴狀。
中　　華　　民　　國　　94　　年　　12　　月　　 30　　日
                                      書記官  蔡淑貞
中華民國刑法第349 條收受贓物者，處3 年以下有期徒刑、拘役
或500 元以下罰金。
搬運、寄藏、故買贓物或為牙保者，處5 年以下有期徒刑、拘役
或科或併科1 千元以下罰金。
因贓物變得之財物，以贓物論。
附表：
┌──────┬────────┬────────┬────────┐
│  手機型號  │   失竊時、地   │   買入時、地   │賣出時、地及對象│
│  / 序號    │    及被害人    │                │                │
├──────┼────────┼────────┼────────┤
│摩托羅拉牌  │甲○○於93年11月│於93年11月某日在│於93年11月6日賣 │
│A388C型     │3日7時許在高雄縣│高雄市車站、公園│予高雄市○○○路│
│序號：350649│鳥松鄉○○路123 │買入            │105-2號「和積電 │
│000000000號 │號『長庚醫院』七│                │通訊有限公司」負│
│            │樓病房內失竊    │                │責人丁○○而得款│
│            │                │                │3000元          │
├──────┼────────┼────────┼────────┤
│NOKIA牌8850 │癸○○於93年11月│於93年11月某日在│於93年11月6日賣 │
│型          │3日7時許在高雄縣│高雄市車站、公園│予高雄市○○○路│
│序號：448901│鳥松鄉○○路123 │買入            │105-2號「和積電 │
│000000000號 │號『長庚醫院』七│                │通訊有限公司」負│
│            │樓病房內失竊    │                │責人丁○○而得款│
│            │                │                │600元           │
├──────┼────────┼────────┼────────┤
│某牌型號DAN │乙○○於93年12月│於93年12月間某日│於93年12月間賣予│
│6600        │23日0時許在屏東 │在高雄市車站或公│高雄市○○○路46│
│序號：350825│縣屏東市基督教醫│園買入          │4號「換Ｇ俱樂部 │
│000000000號 │院病房內失竊    │                │」庚○○        │
├──────┼────────┼────────┼────────┤
│摩托羅拉牌  │己○○於不詳時間│於93年12月間某日│於93年12月間賣予│
│序號：351425│在台中縣大里鄉中│在高雄市車站或公│高雄市○○○路46│
│000000000號 │興路二段240巷11 │園買入          │4號「換Ｇ俱樂部 │
│            │號自宅內失竊    │                │」庚○○        │
├──────┼────────┼────────┼────────┤
│國際牌Ｇ60型│壬○○於93年12月│於93年12月某日在│於93年12月6日賣 │
│序號：351356│中在台南市立醫院│高市車站、公園買│予高市○○○路46│
│000000000   │病房內失竊      │入              │4號「換Ｇ俱樂部 │
│            │                │                │」庚○○        │
│            │                │                │                │
├──────┼────────┼────────┼────────┤
│摩托羅拉牌  │戊○○於93年11月│於93年12月某日在│於93年12月17日賣│
│V180型      │3日7時許在高雄縣│高市車站、公園買│予高雄市○○○路│
│序號：353112│鳥松鄉○○路123 │入              │105-2號「和積電 │
│000000000號 │號『長庚醫院』七│                │通訊有限公司」負│
│            │樓病房內失竊    │                │責人丁○○而得款│
│            │                │                │1200元          │
├──────┼────────┼────────┼────────┤
│TECOM牌03型 │丙○○於93年12月│於93年12月某日在│於93年12月23日賣│
│序號：350793│中旬在高雄市三民│高市車站、公園買│予高市○○○路46│
│000000000號 │區○○○路100號 │入              │4號「換Ｇ俱樂部 │
│            │高雄醫學大學醫院│                │」庚○○而得款  │
│            │病房內失竊      │                │800元           │
├──────┼────────┼────────┼────────┤
│GPLUS牌K895 │莊徐英美於93年12│於93年12月某日在│於93年12月23日賣│
│型          │月間某日在高雄市│高市車站、公園買│予高市○○○路46│
│序號：353504│三民區○○○路10│入              │4號「換Ｇ俱樂部 │
│000000000號 │0號高雄醫學大學 │                │」庚○○而得款  │
│            │醫院病房內失竊  │                │800元           │
└──────┴────────┴────────┴────────┘
